【裁判字號】    95,簡上,128
【裁判日期】    950612
【裁判案由】    侵占
【裁判全文】
臺灣臺南地方法院刑事判決             95年度簡上字第128號
上  訴  人  甲○○
即  被  告
上列被告因侵占案件，不服本院九十五年二月十六日九十五年度
簡字第二五三號刑事簡易判決（聲請簡易判決處刑案號：臺灣臺
南地方法院檢察署九十四年度偵字第一四三四三號），提起上訴
，本院管轄之第二審合議庭判決如下：
    主    文
上訴駁回。
甲○○緩刑參年。
    事    實
一、甲○○於民國（下同）九十二年十月二十六日，向乙○○○
    承租車牌號碼八Ｑ─三二二號營業用小客車，雙方約定每日
    租金為新台幣（下同）五百元，每五至十日繳納一次，租期
    至九十三年十一月二十四日止。詎甲○○於租期屆滿時起，
    竟意圖為自己不法之所有，變易持有為所有之意，逾期未歸
    還前開車輛，亦未與乙○○○聯繫及繳納租金，而將車輛供
    己代步使用。
二、案經乙○○○訴由臺灣臺南地方法院檢察署檢察官偵查後聲
    請簡易判決處刑。
    理    由
一、前開犯罪事實，業據被告於本院審理時自白不諱，核與告訴
    人指訴情節相符，復有租營業轎車營業約定書、駕駛執照各
    一份在卷可稽，足證被告前開自白核與事實相符，應可採信
    ，是以，本件事證明確，被告犯行洵堪認定。
二、認罪科刑
  (一)核被告所為，係犯刑法第三百三十五條第一項之侵占罪。
  (二)原審以被告罪證明確，應予適用依刑事訴訟法第四百四十九
    條第一項前段、第四百五十四條第二項，刑法第三百三十五
    條第一項、第四十一條第一項前段，罰金罰鍰提高標準條例
    第一條前段、第二條之規定，並審酌被告犯罪之動機、目的
    、手段、所生危害及犯後態度等一切情狀，逕以簡易判決判
    處有期徒刑四月，並諭知易科罰金折算標準。本院經核其認
    事用法，均無不當，量刑亦屬妥適，應予維持。至上訴意旨
    以被告業與告訴人達成和解為由，指摘原判決不當，為無理
    由，應予駁回。
  (三)末查被告前未曾受有期徒刑以上刑之宣告，此有臺灣高等法
    院被告全國前案紀錄表一件附卷可稽，因一時思慮未周，致
    罹此罪名，犯後坦承犯罪，尚有悔意，且業與告訴人達成和
    解，歸還前開車輛，並願以每月五千元攤還迄至歸還車輛止
    所積欠相當租金之不當得利十四萬元，亦據告訴人到庭供陳
    明確，並有本院電話紀錄表一紙在卷可稽，經此起訴審判科
    刑，已足促其警惕，信無再犯之虞，因此，本院認蒞庭檢察
    官對被告求處緩刑三年，應屬適當，認以上開宣告之刑，以
    暫不執行為適當，爰宣告緩刑三年，以啟自新。
據上論斷，應依刑事訴訟法第四百五十五條之一第一項、第三項
、第三百六十八條，刑法第七十四條第一款，判決如主文。
本案經檢察官李俊彥到庭執行職務。
中    華    民    國     95    年    6    月    12    日
                  刑事庭第九庭    審判長法  官  蔡奇秀
                                        法  官  楊佳祥
                                        法  官  黃欣怡
以上正本證明與原本無異
不得上訴。
                                        書記官  陳怡吟
中    華    民    國     95    年    6    月    12    日


司法院資訊處製作；財團法人民間司法改革基金會備份。
